

# **ANA KAREN PRIETO PARRA**

# Full-Stack Developer | IT | Line Support

- ✓ anakarenprieto@live.com
- **J** 6461634336
- Ensenada, B.C.
- 📅 26 de febrero de 1989
- in linkedin.com/in/ana-karen-prieta
- > Lic. En Ciencias Computacionales

#### COMPETENCIAS

#### Hacking

Front end (JavaScript,HTML, Bootstrap, CSS,DevExtreme, Jquery,etc)

Back end (.NET Core MVC, C#, Java, Node.js, Docker, etc)

Microsoft Office

**NET MVC** 

Database (Sql Server, PostgreSQL, MySql, DBeaver, etc)

VM

Kali Linux

Visual studio / Visual studio code

IT / Redes

Python

#### PERFIL

Soy Licenciado en Ciencias Computacionales con Cédula 10964744 y poseo experiencia laboral como IT, Desarrollador Full-Stack y Soporte de Línea. Mis habilidades más relevantes incluyen desarrollo Front-End (JavaScript, HTML, Bootstrap, CSS, DevExtreme, jQuery) y Back-End (.NET Core MVC, C#, Java). Además, tengo experiencia en bases de datos tales como Sql Server, PostgreSQL y MySQL. Me considero un profesional altamente capacitado, orientado a ofrecer soluciones tecnológicas eficientes y de alta calidad, siempre enfocado en mejorar la experiencia del usuario y la funcionalidad del sistema.

#### FORMACIÓN

# Licenciatura en Ciencias Computacionales CEDULA 10964744

2008 - 2013

Universidad Autónoma de Baja California, Ensenada, B. C.

La licenciatura en Ciencias Computacionales me permite ser un profesional dedicado a gestionar y ofrecer soluciones innovadoras en diversos entornos, derivadas del análisis, modelado, diseño, implementación y evaluación de proyectos complejos para la automatización de procesos que pueden ser tratados con sistemas de cómputo y asegurando la integridad de la información.

#### Certificado en Ofimática

2005 - 2007

TEI, Ensenada, B.C.

Es un especialista, cuya formación integral en el manejo de la computadora y las aplicaciones de oficina, que permiten desenvolverse e incrementar su productividad y colaboración en las diversas áreas de una empresa.

# Técnico en Computación CEDULA 6548032

2005 - 2008

CBTIS 41, Ensenada, B. C.

Es el de formar técnicos que tengan la capacidad de solucionar problemas en el campo laboral y en su vida cotidiana; aunado al Servidores

Scrum

#### IDIOMAS

Inglés

# PASATIEMPOS E INTERESES

- Tocar piano
- Cursos
- Leer
- Ciclismo
- Música
- Senderismo

#### **APTITUDES**

- Responsable
- Compromiso
- Apasionada
- Trabajo en equipo

manejo ético y eficiente de la información y que además garanticen un funcionamiento óptimo de los equipos de cómputo.

#### **EXPERIENCIA**

# IT | Full-Stack Developer | Line Support

2018 - 2022

Fortune Fashions Baja S de RL de CV, Ensenada, B.C.

- Desarrollo de un sistema Web MRP para el control de procesos de los diferentes departamentos de producción para la impresión de camisetas y poder tener información actualizada en tiempo real con todos los departamentos. Fue desarrollada en .Net Core MVC (Visual Studio) utilizando JavaScript, Jquery, Bootstrap, React.js, CSS y DevExtreme. Conexión y estructura de base de datos en SQL Server.
- Soporte técnico y Redes.
- Instalación de cableado estructural de redes e instalación de cámaras web.
- Repositorio github.
- Organización de tareas mediante Trello.
- Configuración de IIS en Servidor virtual.

## Developer | Documentador

2016 - 2018

CUDTI, Ensenada, B.C.

- Encargada de elaboración de documentación tales como Manuales de Usuario, UML, Casos de uso y Historia de usuarios.
- Estructura de base de datos SQL. Desarrollo estructurado de módulos para los diferentes departamentos de la UABC.
- Desarrollo orientado objetos utilizando Java Spring Boot MVC, conexión a base de datos en SQL y procedimientos almacenados. Consultas a API's. Para el Back-end se utilizó Javascript, Jauery, Html y CSS.
- Repositorios de Apache Maven.
- Mantis Bug Tracker para corrección de errores en código o documentación.
- Apache Tomcat.
- Redmine es una herramienta para la gestión de proyectos.

#### Docente de Computación y Tecnología

2014 - 2016

COLEGIO EDUCATIVO REGIONAL DE MÉXICO, Ensenada, B.C.

- Encargada de área de cómputo.
- Docente en los tres niveles educativos: preescolar, primaria y secundaria.

#### Desarrollador de Sistemas

2013 - 2013

UNIVERSIDAD XOCHICALCO, Ensenada, B.C.

- Soporte a Sistemas, Análisis e implementación para solución de problemas.
- Desarrollo estructurado en la realización de petición de sistemas para los diferentes departamentos de la universidad utilizando Framework Datamappery Codeigniter. Base de datos Mysql.

## Instalación de área de cómputo

2010 - 2010

PROMUEVE TU NEGOCIO, Ensenada, B.C.

- Mantenimiento de computadoras.
- Instalación y configuración de red.
- Software y Hardware.

#### Encargada de turno y Asesorías

INTERNET INSANITY, Ensenada, B.C.

- Atención al cliente y apoyo a tareas.
- Instalación de software y mantenimiento preventivo a PC.

## LOGROS

Trabajo de investigación: Sobre el desarrollo de un Sistema de Gestión de Ciberseguridad basado en la ISO 27032 y I Marco NIST para criterios de ciberseguridad de CTPAT y OEA México.

# CURSOS

Inglés Slang presente

#### Curso intensivo python

presente

Python es un lenguaje de programación versátil y fácil de aprender en CODEEN.

G.H.O.S.T presente

Curso de hacking y ciberseguridad de cero a experto.

#### **CISCO Networking Academy**

presente

Cisco Networking Academy transforma la vida de estudiantes, educadores y comunidades gracias al poder de la tecnología, la educación y las oportunidades profesionales.

#### Informática Forense

presente

Comunidad Reparando.com, se enfoca en la recolección, análisis, preservación y presentación de evidencia digital en entornos legales.

#### Bootcamp React.js

may 2022

Aprender React.js en Código facilito.

#### **Hacking Day**

sep 2019

Curso de Hacking de Nivel Principiante ofrecido por WhiteSuit. Para conocer los diferentes tipos de ataques cibernéticos y cómo resolver las vulnerabilidades de una red.

# Becas Santander Tecnología Innovación para el Futuro BEDU

may 2022

Learning Path en Desarrollo Web - JavaScript presente Objetivo. Diseñar y desarrollar el front-end y el back-end de una aplicación web completamente interactiva y funcional desde cero utilizando JavaScript, para desarrollar las habilidades de programación y así satisfacer las necesidades de potenciales clientes/empleadores.

#### Sensibilización del programa CTPAT

sen 2021

Curso que se ofrece para conocer los criterios que se deben cumplir para la renovación de la certificación de CTPAT en cuestión importación/exportación y en materia de la ciberseguridad.

# Norma y Curso ISO 9001:2015

feb 2022

Para conocer y el cómo implementar la norma ISO 9001:2015 en una empresa.

Operación y seguridad del may 2021 montacargas

Aprender a operar un montacargas.

**Diploma en Seguridad en Redes,** ago 2021

Sistemas y Aplicaciones

Diplomado en UNIR.

Diploma Gestión de la Seguridad y ago 2021

Marco Legal

Diplomado en UNIR.

# CERTIFICADOS

Fundamentos de Scrum oct 2024

Compresión para Cualquier Industria no importando la especialidad.

GitHub Actions sep 2024

Es una de las herramientas más útiles del desarrollo moderno porque te permite automatizar flujos de trabajo como el despliegue de tu código a producción.

Python: de cero a usuario (con ago 2024 honores)

Certificado de Python por Universidad Nacional Autónoma de México

**Python** ago 2024 Certificado de introducción Python por Santander Open Academy.

Excel ago 2024

Certificado Excel básico a intermedio por Santander Open Academy.

Google: Inteligencia Artificial y ago 2024
Productividad

Conocer herramientas de IA generativa y Google Gemini por Santander Open Academy.